es: Salud y belleza > Cuidado personal > Cuidado capilar > Rizadores y alisadores de pelo: Soluciones y kits de permanente; Alisadores capilares; Texturizadores y sistemas suavizantes capilares; Tratamientos de queratina y alisado
nl: Gezondheid en persoonlijke verzorging > Persoonlijke verzorging > Haarverzorging > Permanentproducten en straighteners: Haarpermanent oplossingen en kit; Haar relaxers; Haar texturizers en verzachting systemen; Keratine en gladmakende behandelingen
pt-BR: Saúde e beleza > Cuidados pessoais > Cuidados com os cabelos > Alisadores de cabelo: Soluções e kits de permanente; Relaxantes capilares; Texturizadores e sistemas de amaciamento capilar; Tratamentos de queratina e alisamento
nb: Skjønnhet og helse > Personlig pleie > Hårpleie > Hårpermanenter og rettemidler: Permanent løsninger og sett; Hårglattingsmidler; Hårtekstureringssystemer og mykgjøringsbehandlinger; Keratin og glattebehandlinger
ja: 美容・健康 > 衛生日用品 > ヘアケア用品 > ヘアパーマ・ストレートパーマ: パーマ液・キット; ヘアリラクサー; ヘアテクスチャライザー・軟化システム; ケラチン・スムージングトリートメント
vi: Sức khỏe và sắc đẹp > Sản phẩm chăm sóc cá nhân > Chăm sóc tóc > Xoăn vĩnh viễn và duỗi: Dung dịch và bộ uốn tóc; Thuốc duỗi thẳng tóc; Chất tạo kết cấu & làm mềm tóc; Liệu trình keratin và làm mượt
da: Sundhed og skønhed > Personlig pleje > Hårpleje > Hårpermanent og hårglatning: Hårpermanentopløsninger og -sæt; Hårrelaxere; Hårteksturerende og blødgørende systemer; Keratin- og udglatningsbehandlinger
el: Υγεία & ομορφιά > Προσωπική φροντίδα > Περιποίηση μαλλιών > Περμανάντ & ισιωτικά μαλλιών: Διαλύματα και σετ περμανάντ; Χαλαρωτικά μαλλιών; Συστήματα υφής μαλλιών; Θεραπείες κερατίνης
sl-SI: Zdravje in lepota > Osebna nega > Nega las > Sredstva za trajno oblikovanje in ravnanje las: Raztopine za trajno ondulacijo in kompleti; Sredstva za ravnanje las; Teksturizatorji in sistemi za mehčanje las; Keratinski in glajilni tretmaji
fr: Santé et beauté > Hygiène personnelle > Soin des cheveux > Solutions pour friser et défriser les cheveux: Solutions et kits de permanente; Défrisants capillaires; Texturisants et systèmes d’assouplissement capillaire; Traitements à la kératine et lissants
zh-TW: 保健與美容 > 個人保養 > 頭髮保養 > 燙髮器: 燙髮溶液及套組; 軟化髮劑; 髮質調整及軟化系統; 角蛋白及順滑護理
tr: Sağlık ve Güzellik > Kişisel Bakım > Saç Bakımı > Perma ve Düzleştirme Makineleri: Saç Perma Solüsyonları ve Kitleri; Saç Düzleştiriciler; Saç Dokulu Hale Getirme ve Yumuşatma Sistemleri; Keratin ve Yumuşatma Tedavileri
zh-CN: 保健/美容/卫生/护理 > 个人护理 > 头发护理 > 烫发/拉直/软化剂: 烫发液和烫发套装; 直发剂; 发质软化系统; 角蛋白护理和柔顺护理
de: Gesundheit & Schönheit > Körperpflege > Haarkosmetik > Mittel für Dauerwellen & Haarglättung, chemische Haarglättung: Haardauerwellen-Lösungen & Kits; Haarglättungsmittel; Haartexturierer & Weichmachungssysteme; Keratin- & Glättungsbehandlungen
cs: Zdraví a krása > Osobní péče > Péče o vlasy > Přípravky pro zvlnění a narovnání vlasů: Roztoky a sady na trvalou ondulaci; Vlasové relaxéry; Texturizéry a změkčovací systémy na vlasy; Keratinové a vyhlazující ošetření
hr-HR: Zdravlje i ljepota > Osobna njega > Njega kose > Pribor za kovrčanje i pegle za kosu: Otopine i setovi za trajnu ondulaciju; Sredstva za opuštanje kose; Teksturizatori i sustavi za omekšavanje kose; Keratinski i tretmani za zaglađivanje
ko: 건강/미용 > 개인 미용/위생 용품 > 모발 관리 > 파마/스트레이트 용품: 헤어 펌 용액 및 키트; 헤어 릴렉서; 헤어 텍스처라이저 및 연화 시스템; 케라틴 및 스무딩 트리트먼트
ro-RO: Sănătate și frumusețe > Îngrijire personală > Îngrijirea părului > Soluții pentru bucle permanente și pentru îndreptarea părului: Soluții și kituri pentru permanent; Defrisante pentru păr; Texturizante și sisteme de înmuiere pentru păr; Tratamente cu keratină și de netezire
sv: Skönhet och hälsa > Personlig vård > Hårvård > Permanentbehandlingar och rakpermanent: Permanentlösningar och kit för hår; Rakpermanentmedel; Hårtexturerare och mjukgörningssystem; Keratin- och utslätningsbehandlingar
lt-LT: Sveikata ir grožis > Asmeninė priežiūra > Plaukų priežiūra > Plaukų garbanojimo ir tiesinimo priemonės: Plaukų cheminio garbanojimo tirpalai ir rinkiniai; Plaukų atpalaiduojančios priemonės; Plaukų tekstūrizavimo ir minkštinimo sistemos; Keratino ir glotninimo procedūros
pt-PT: Saúde e beleza > Cuidado pessoal > Cuidado do cabelo > Alisadores e permanentes de cabelo: Soluções e kits de permanente; Relaxantes capilares; Texturizadores e sistemas de suavização capilar; Tratamentos de queratina e alisamento
hu: Egészség és szépség > Személyes gondoskodás > Hajápolás > Tartós hajszerek és hajkiegyenesítők: Dauer-oldatok és -készletek; Hajkiegyenesítők; Hajstrukturáló rendszerek; Keratinkezelések
th: สุขภาพและความงาม > ผลิตภัณฑ์ดูแลส่วนบุคคล > การดูแลผม > ชุดทำผมเพอร์มาเนนท์และทำให้ผมตรง: น้ำยาและชุดดัดผม; ยาหรือครีมยืดผม; ครีมลดความหยิกและทำให้ผมนุ่ม; เคราตินและผลิตภัณฑ์ยืดผม
ru: Красота и здоровье > Личная гигиена и уход за собой > Уход за волосами > Средства для перманентной завивки и выпрямления волос: Растворы и наборы для химической завивки; Релаксеры для волос; Текстурайзеры и смягчающие системы для волос; Кератиновые и разглаживающие процедуры
fi: Terveys ja kauneus > Henkilökohtainen hygienia > Hiustenhoito > Hiuspermanentit ja hiusten suoristus: Permanenttiliuos ja -sarja; Hiusten suoristusemulsio; Hiusten rakennemuutosaine; Keratiini- ja silotushoito
sk-SK: Zdravie a krása > Osobná starostlivosť > Starostlivosť o vlasy > Prípravky na trvalú a vyrovnanie vlasov: Roztoky a súpravy na trvalú; Relaxéry na vlasy; Texturizéry a zmäkčovacie systémy na vlasy; Keratínové a vyhladzujúce ošetrenia
it: Salute e bellezza > Cura della persona > Cura dei capelli > Permanenti e prodotti raddrizzare capelli: Soluzioni e kit per permanente capelli; Distensivi per capelli; Testurizzanti e sistemi di ammorbidimento dei capelli; Trattamenti alla cheratina e liscianti
bg-BG: Здраве и красота > Лична грижа > Грижа за косата > Продукти за перманентно къдрене и изправяне на коса: Разтвори и комплекти за химическо къдрене; Продукти за трайно изправяне; Средства за текстуриране и системи за омекотяване на коса; Кератинови и изглаждащи терапии
pl: Zdrowie i uroda > Higiena osobista > Pielęgnacja włosów > Utrwalacze i środki do prostowania: Roztwory i zestawy do trwałej ondulacji; Środki do relaksowania włosów; Teksturyzatory włosów i systemy zmiękczające; Zabiegi keratynowe i wygładzające
en: Health & Beauty > Personal Care > Hair Care > Hair Permanents & Straighteners: Hair Perm Solutions & Kits; Hair Relaxers; Hair Texturizers & Softening Systems; Keratin & Smoothing Treatments